臺北高等行政法院判決
                                      99年度訴字第1177號
                                    100年4月14日辯論終結
原      告　東鉅營造工程有限公司
代　表　人　陳添財（董事）住同上
訴訟代理人　蔡鴻斌　律師
被      告　財政部臺北市國稅局
代　表　人　陳金鑑（局長）住同上
訴訟代理人　王振台
            王小鳳
上列當事人間營業稅事件，原告不服財政部中華民國99年4 月26
日台財訴字第09900132170 號（案號：第09900403號）訴願決定
，提起行政訴訟，本院判決如下：
    主  文
原告之訴駁回。
訴訟費用由原告負擔。
　　事實及理由
一、程序事項：
    本件被告代表人凌忠嫄於訴訟進行中變更為陳金鑑，茲據被
    告現任代表人依法具狀向本院聲明承受訴訟，核無不合，應
    予准許。
二、事實概要：
    原告於民國（下同）93年6 月至94年2 月間進貨，取具非實
    際交易對象俱詣有限公司（以下簡稱俱詣公司）開立之統一
    發票銷售額合計新臺幣（下同）56,844,761元，營業稅額2,
    842,249 元，作為進項憑證申報扣抵銷項稅額，經財政部臺
    灣省北區國稅局（以下簡稱北區國稅局）查獲，通報被告核
    定補徵營業稅額2,842,249 元，並按所漏稅額2,842,249 元
    處3 倍之罰鍰8,526,747 元。原告不服，申請復查，未獲變
    更，提起訴願，經財政98年8 月10日台財訴字第0981301865
    0 號訴願決定，以逾期提起訴願為由不予受理。原告不服，
    提起行政訴訟，經本院99年1 月21日98年度訴字第2057號判
    決訴願決定撤銷，由訴願機關另為適法之處理。嗣經財政部
    99 年4月26日台財訴字第09900132170 號訴願決定原處分（
    復查決定）關於罰鍰部分撤銷，由被告另為處分，其餘訴願
    駁回。原告就訴願駁回部分（本稅）猶未甘服，遂向本院提
    起本件行政訴訟。
三、原告訴稱：
  (1)查訴外人翁旭文93年2 月17日至11月16日任俱詣公司負責人
    ，有臺灣板橋地方法院檢察官聲請簡易判決處刑書可為參考
    ，因原告負責人與翁旭文係舊識，故原告與俱詣公司間交易
    向由翁旭文代表俱詣公司接洽及執行，迭經原告負責人及翁
    旭文多次談話紀錄說明，並有雙方合約書、付款明細及領款
    單附卷可參，翁旭文於被告所屬信義稽徵所97年5 月27日及
    98年2 月24日於被告所屬法務一科談話說明原告與俱詣公司
    之交易及款項交付情形，翁旭文先生93年11月17日卸任登記
    負責人後（仍為實質上負責人，但原告不知登記負責人有更
    換），仍以俱詣公司代表人身分履行契約（包括但不限於持
    俱詣公司發票申請及領取工程款），俱詣公司並無異議，依
    法亦應生表見代理之法律效果，凡此均足見翁旭文確有代表
    俱詣公司訂約及履約之權限無疑，原處分、復查決定及訴願
    決定俱有違誤，應予撤銷。
  (2)北區國稅局移送廖進財等違反商業會計法案，臺灣臺北地方
    法院檢察署提起公訴（案號：96年度偵字第20367 號）時認
    定：廖進財先生……於92年間，以不詳之代價，提供自己之
    身分證件予翁旭文（另聲請移轉管轄），再與翁旭文於92年
    7 月8 日持向臺北市政府辦理公司設立登記，（自92年8 月
    至12月間擔任合寬公司）之負責人；臺灣臺北地方法院審理
    後，認定：被告與翁旭文於任俱詣公司負責人時，皆授權翁
    旭文為俱詣公司之實際經營，……被告（即廖進財）於本院
    準備程序中亦供稱相似案件已由臺灣板橋地方法院審理中，
    伊在提供伊之身分證與翁旭文時，翁旭文即已告知要將伊登
    記為俱詣公司及合寬公司之負責人，伊大約是在92年12月底
    左右和翁旭文一起去辦理俱詣公司及合寬公司之負責人變更
    登記，二者辦理的時間約相隔1 個月左右等情在卷，足見翁
    旭文確為俱詣公司之實際負責人，其以俱詣公司代理人（或
    代表人）身分持該公司發票申領並取得之款項，當然為俱詣
    公司取得。
  (3)上開移送案，因管轄問題部分移送臺灣板橋地方法院檢察署
    偵辦，該署偵查後提起公訴（案號：97年度偵字第570 號）
    認定：被告翁旭文、余家成於93年2 月17日至同年11月16日
    、同年11 月17 日至94年7 月31日，分任俱詣公司登記負責
    人，被告翁旭文為實際負責人，明知俱詣公司與附表所示公
    司行號間並無實際交易，仍基於填製不實會計憑證及幫助他
    人逃漏稅捐之概括犯意，於93年1 月至94年10月間，開立不
    實統一發票予附表所示公司行號，充作進項憑證，扣抵銷項
    稅額，以此方式，幫助逃漏營業稅，足生損害於稅捐稽徵機
    關對於稅捐稽徵與管理之正確性，因認被告翁旭文、余家成
    涉犯稅捐稽徵法第43條第1 項幫助他人逃漏稅捐及商業會計
    法第71條第1 款填製不實會計憑證等罪嫌；經臺灣板橋地方
    法院合議庭及台灣高等法院調查相關人證、物證後，業已先
    後判決被告翁旭文等無罪，因檢察官未上訴已確定，足見翁
    旭文確無虛設俱詣公司，填製不實會計憑證幫助他人逃漏稅
    捐等之違反商業會計法之行為，原告與俱詣公司間之交易確
    屬真正。
  (4)原告與俱詣公司間交易有雙方合約書、付款明細、領款單，
    與翁旭文於97年5 月27日、98年2 月24日兩度備詢時之詳細
    說明，足為證明。且原告負責工地現場之員工鄭錦富，亦曾
    於98年2 月13日應被告要求備詢時說明：「（台端認識翁旭
    文君否？如何認識？其連絡電話為何？）認識，翁君與東鉅
    公司簽約，幫東鉅公司調度運輸車輛（運送土方），已不記
    得聯絡電話。」、「（提示台北富邦銀行93年9 月30日取款
    憑條，該憑條是否為台端所填寫？台端為何於93年9 月30日
    在台北富邦商業銀行之俱詣有限公司000000000000帳戶提領
    3,88 4,000元？領款後該筆現金如何處理？）是本人所填寫
    。因本人在工地現場負責調度，發現運輸車輛不足，經瞭解
    係翁君有積欠土車駕駛費用，所以本人陪同翁君至銀行提款
    ，提款後至工地現場由翁君支付予土車駕駛。」、「（東鉅
    公司既與翁君（俱詣有限公司）簽約，由其承攬土方運送，
    翁君積欠土車駕駛費用，係其與所雇用之人問題，為何東鉅
    公司會干預其業務？另俱詣公司如有違約，東鉅公司可依約
    處理？或另行發包？）因翁君積欠土車駕駛費用，嚴重影響
    工程進度，所以東鉅公司監督翁君發放費用，並無干預其業
    務，因如依約處理，耗時且不利工程進行，而以監督發放費
    用方式處理，可使工程順利進行。」，同日原告會計賴瑩瑄
    亦說明：「（台端認識翁旭文君否？如何認識？其連絡電話
    為何？）本人於93年間任職東鉅公司會計時認識，翁君幫東
    鉅公司叫土車（運送土方），不記得聯絡電話。」，足證東
    鉅公司確與翁君（俱詣有限公司）簽約，由其承攬土方運送
    無疑。
  (5)被告提出工信公司工地主任郭耀文談話紀錄，主張原告在92
    年7 月時即已進場開始施作，系爭工程發票開立時間則在93
    年6 月至94年2 月，顯示原告在取得發票之前，即已開始施
    作云云，被告主張與本件爭執似不相干。實則92年7 月間，
    原告於工信公司工地之下包乃智豪工程有限公司，此有當時
    發票二紙可證，原告當時已進場，與本件爭執無關。
  (6)被告再依載運司機陳俊青之訪談筆錄，質疑其雖稱有載運系
    爭工程之棄土，但沒聽過俱詣公司、原告及翁旭文，棄土單
    上之簽名也不是他的云云，惟被告此主張與本件爭執似亦無
    關。尤其被告不爭執原告承做中華電信股份公司台北市○○
    段○ ○段90 等5筆地號之公共工程剩餘土石方工程（此並有
    陳啟峰、鄭錦富等談話記錄可參）並已完工，司機陳俊青則
    表示有至該工地載運土方，但沒聽過原告名稱，足證司機去
    某一工地載運土方，與知悉該工地係何人直接或間接承做土
    方工程本無關聯。此與潘林德100 年1 月4 日證詞相符，即
    卡車司機是聽其他司機以無線電呼叫而到工地載土，工地變
    換很快，沒幾天就會換，並無不符，準此，司機不知係哪一
    家公司直接或間接承包該工地土方工程，自極正常，被告質
    疑顯出誤會。
  (7)被告另主張春原營造工地監工陳啟峰也證稱沒聽過俱詣公司
    、原告及翁旭文，棄土單上之簽名也不是他的云云，惟依陳
    啟峰談話紀錄，其明確表示係其簽名，由原告負責載運，被
    告所言顯與卷證不符。且原告係自春原營造分包土方工程，
    原告與下包間應如何配合及如何指示下包施做，乃原告與下
    包間之內部關係，與春原營造無關。陳啟峰（春原營造工地
    負責人）與鄭錦富（原告員工，負責工地現場調度及與春原
    公司協調）聯絡契約之執行，天經地義，陳啟峰不知原告之
    下包是誰，何怪之有？
  (8)至於被告號稱春原營造之工程日報表所示，93年11月至94年
    1 月31日三個月累積之挖土量並沒有增變，但在這段期間之
    領款單，卻有運土領款記錄，兩者有所矛盾云云，被告並表
    示庭提工程日報表係影印自卷內資料，為此，原告代理人聲
    請閱全卷，卻未見有被告所稱之春原營造全部工程日報表，
    被告所提工程日報表是否真正，允非無疑？原告否認其真正
    。且依原告與春原營造契約第7 條付款辦法可知，原告向春
    原營造請款，需符合諸多條件（包括春原營造之業主估驗計
    價或工項單位內各項分析細目程序已完成達到工項單位計價
    程序，原告申請時應檢附完成工項數量表及發票等文件，經
    春原營造核可後始支付90％、每月計價二次（50天票），每
    月逢15、30日辦理請款作業，逢25、10日公司以支票付款，
    票期以付款日起計等），絕非施做後春原營造立即給付原告
    工程款。而原告與俱詣公司契約亦約定：俱詣公司請款時應
    檢附發票、請款單等資料，俟業主（指春原營造）撥款後給
    付。故原告付款給俱詣公司，尚需以春原營造付款給原告為
    條件，因各期施做、估驗請款（包括檢附資料）等狀況均不
    同，故無法逐一比對，但俱詣公司並非施做後立即可領得當
    期工程款現款，應無疑義。被告質疑，亦無理由。
  (9)綜上，被告對原告有進貨之事實並不爭執，且原告確與俱詣
    公司有實際交易，已如前述，並無以俱詣公司發票虛報進項
    稅額。因而聲明：「訴願決定不利於原告部分、原處分（含
    復查決定）關於補徵營業稅部分均撤銷，訴訟費用由被告負
    擔」。
四、被告抗辯：
  (1)按加值型及非加值型營業稅法（以下簡稱營業稅法）第19條
    第1 項第1 款及同法施行細則第52條第1 項規定：「營業人
    左列進項稅額，不得扣抵銷項稅額：一、購進之貨物或勞務
    未依規定取得並保存第33條所列之憑證者。」、「本法第51
    條第5 款所定虛報進項稅額，包括依本法規定不得扣抵之進
    項稅額、無進貨事實及偽造憑證之進項稅額而申報退抵稅額
    者。」次按財政部98年12月7 日台財稅字第09804577370 號
    函釋：「……二、營業人以不實進項稅額憑證申報扣抵銷項
    稅額之案件，如經查明有進貨事實者，應依營業稅法第19條
    第1 項第1 款、第51條第5 款及稅捐稽徵法第44條規定補稅
    及擇一從重處罰；……三、本部83年7 月9 日台財稅第8316
    01371 號函、84年3 月24日台財稅第841614038 號函、84年
    5 月23日台財稅第8416 24947號函及95年5 月23日台財稅字
    第09504535500 號令，自即日起廢止。」
  (2)本件原告於93年6 月至94年2 月間進貨，取具非實際交易對
    象俱詣公司開立之統一發票銷售額合計56,844,761元，營業
    稅額2,842,249 元，作為進項憑證申報扣抵銷項稅額，虛報
    進項稅額2,842,249 元，有北區國稅局刑事案件移送書及專
    案申請調檔統一發票查核清單等影本可稽，違反前揭稅法規
    定，經被告審理結果，核定補徵營業稅額2,842,249 元。原
    告主張與俱詣公司確有交易往來事實，與該公司負責人翁旭
    文接洽與簽訂承攬契約、工程管理及請款皆由翁旭文本人接
    洽，另俱詣公司是否為虛設行號，在司法機關未判決前逕予
    補稅處罰略嫌草率，請先行撤銷補稅及罰鍰之處分，俟司法
    機關判決定讞後再議云云，申經被告復查決定維持原核定，
    原告復執前詞提起訴願，遞遭訴願駁回。
  (3)按司法院釋字第537 號解釋意旨，稅務案件因具有課稅資料
    多為納稅義務人所掌握及大量性行政之事物本質，稽徵機關
    欲完全調查及取得相關資料，容有困難；是為貫徹課稅公平
    原則，應認屬納稅義務人所得支配或掌握之課稅要件事實，
    納稅義務人應負有提供資料之協力義務。稽徵機關說明對課
    稅處分之要件事實而言，為權利發生事實者，例如營業稅，
    有關銷售額計算基礎之銷項收入，依行政訴訟法第136 條規
    定，雖應由稅捐稽徵機關負舉證責任，至營業稅進項稅額，
    因在計算營業人實際應納稅額時，列為計算之減項，屬於權
    利發生後之消滅事由，則有關營業稅進項稅額存在之事實，
    不論從上述證據掌控或利益歸屬之觀點，均應由主張扣抵之
    申報扣抵營業人負擔證明責任，故其與開立統一發票之公司
    間有無交易之事實倘有不明，應由申報扣抵之營業人負舉證
    責任。另參照行政程序法第43條規定，行政機關就證據證明
    力，係依論理法則及經驗法則判斷事實。又營業人雖有進貨
    事實，惟未依規定取得實際交易對象開立之進項憑證，而取
    得非交易對象開立之進項憑證，該項憑證即非原始憑證，依
    營業稅法第19條第1 項第1 款規定，不得據以申報扣抵銷項
    稅額，合先敘明。
  (4)本件係北區國稅局查獲俱詣公司於93年1 月至94年10月間無
    銷貨事實，開立不實統一發票幫助他人逃漏稅，進項憑證均
    取自其他虛設行號，原告自無可能與其交易，事證尚屬明確
    。原告雖主張承攬前揭工程後將部分土方工程分包予俱詣公
    司承作，與該公司翁旭文君接洽交易，惟依原告員工證稱翁
    旭文僅為原告調度運棄廢土之車輛，非承包系爭土方工程。
    又原告匯款至俱詣公司銀行帳戶後，該帳戶有原告之員工提
    領現金資料，足證該帳戶為原告所控管，俱詣公司顯非原告
    交易對象事證明確。
  (5)綜上，被告就俱詣公司無營業事實，已提出相當之證據，且
    被告既未直接參與原告間之私經濟活動，其能掌握之資料自
    不若原告，則有關系爭進項稅額發生之事實（即原告與俱詣
    公司間交易事實）之真偽不明，應由納稅義務人即原告負舉
    證之責，即無不合。從而被告審酌調查證據之結果，以原告
    提示之資料並不能證明其確係付款予俱詣公司之事實，尚難
    推翻被告本於經驗法則，就所提出證據資料之證明力，乃核
    認其有進貨事實卻取得不實進項憑證申報扣抵銷項稅額，核
    定補徵營業稅額2,842,249 元，揆諸首揭規定及函釋意旨並
    無違誤，而聲明：「原告之訴駁回，訴訟費用由原告負擔」
    。
五、得心證之理由：
  (1)本案爭執僅限於補徵營業稅部分，而不及罰鍰部分，合先敘
    明。
  (2)按「營業人左列進項稅額，不得扣抵銷項稅額：一、購進之
    貨物或勞務未依規定取得並保存第33條所列之憑證者。」及
    「營業人以進項稅額扣抵銷項稅額者，應具有載明其名稱、
    地址及統一編號之左列憑證：一、購買貨物或勞務時，所取
    得載有營業稅額之統一發票。……」為營業稅法第19條第1
    項第1 款及第33條第1 項所明定。次按「對外營業事項之發
    生，營利事業應於發生時自他人取得原始憑證，如進貨發票
    ，或給與他人原始憑證，如銷貨發票。」為稅捐稽徵機關管
    理營利事業會計帳簿憑證辦法第21條第1 項前段所規定。又
    「1.營業人以不實進項稅額憑證申報扣抵銷項稅額，而觸犯
    營業稅法第51條第5 款規定之案件，參照司法院釋字第337
    號解釋意旨，應以虛報進項稅額之營業人是否逃漏稅款為處
    罰要件，與開立憑證者之營業稅申報繳納情形無涉。2.營業
    人以不實進項稅額憑證申報扣抵銷項稅額之案件，如經查明
    有進貨事實者，應依營業稅法第19條第1 項第1 款、第51條
    第5 款及稅捐稽徵法第44條規定補稅及擇一從重處罰；……
    」經財政部98年12月7 日台財稅字第09804577370 號令釋在
    案。
  (3)被告以原告於93年6 月至94年2 月間進貨，取具非實際交易
    對象俱詣公司開立之統一發票銷售額合計56,844,761元，營
    業稅額2,842,249 元，作為進項憑證申報扣抵銷項稅額，虛
    報進項稅額2,842,249 元，核定補徵營業稅額2,842,249 元
    。原告主張實際之交易對象確實為俱詣公司，並無以俱詣公
    司發票虛報進項稅額；而被告抗辯：經審酌原告提示之資料
    ，並不能證明其確係付款予俱詣公司之事實，乃核認其有進
    貨事實，卻取得不實進項憑證申報扣抵銷項稅額；為兩造爭
    執之核心。
  (4)現行營業稅法制架構，關於舉證責任之說明：
    按在加值型營業稅制下，是以營業人在其營業活動中為貨
      物或勞務所創造之加值金額據為課稅基礎；而為了如實反
      映營業人就其產銷階段所創造之加值金額，應代國家向後
      手買受人收取之營業稅負金額，在稽徵技術上乃是用「銷
      項稅額」減除「進項稅額」，以其餘額作為該營業人對國
      家應繳納之營業稅額。
    是以有關進項稅額部分，事實上就是該營業人已繳納予前
      手營業人之營業稅，只不過在此階段，前手營業人為名目
      納稅義務人，該營業人則為實質稅捐負擔人。正因為該營
      業人對同一貨物或勞務之前階段產銷活動中已實質負擔稅
      額，並由前手營業人代為繳納。即使其在本階段產銷活動
      中又將已往實質負擔之稅額轉嫁予後手買受人，但因為該
      筆稅額已由前手繳納予國家，該營業人不須再為繳納。
    在此法制架構下，由於進項稅額乃在計算營業人實際應納
      稅額時，列為計算之減項，屬稅捐債務之消滅事實，所以
      有關進項稅額之存在應由主張扣抵之人負舉證責任（即「
      客觀證明責任」，其意義為︰當待證事實在依職權調查後
      仍處於真偽不明之情況下，何人應負該待證事實真偽不明
      所生之不利益），在本案中即屬原告。
    本案所涉及之類型（並非有無進貨事實之爭執，而是取具
      之交易憑證不實爭執），依目前實務上之法律見解，認為
      有交易事實而取得虛設行號之發票，非屬合法之進項稅額
      ，不得扣抵銷項稅額。在上開見解之基礎下，原告所須證
      明之待證事實內容，即應該包含以下二項要素，缺一不可
      ：1.進貨事實之交易對象確為俱詣公司，2.且原告確實已
      交付交易款項予俱詣公司。
  (5)臺灣板橋地方法院檢察署檢察官偵查後提起公訴（案號：97
    年度偵字第570 號，參見原處分卷p162），認定：該案被告
    翁旭文、余家成於93年2 月17日至同年11月16日、同年11月
    17日至94年7 月31日，分任俱詣公司登記負責人，被告翁旭
    文為實際負責人，明知俱詣公司與附表所示公司行號間並無
    實際交易，仍基於填製不實會計憑證及幫助他人逃漏稅捐之
    概括犯意，於93年1 月至94年10月間，開立不實統一發票（
    其中原告部份為開立之統一發票銷售額合計56,844,761元，
    營業稅額2,842,249 元，參見原處分卷p159），充作進項憑
    證，扣抵銷項稅額，以此方式，幫助逃漏營業稅，足生損害
    於稅捐稽徵機關對於稅捐稽徵與管理之正確性，因認被告翁
    旭文、余家成涉犯稅捐稽徵法第43條第1 項幫助他人逃漏稅
    捐及商業會計法第71條第1 款填製不實會計憑證等罪嫌。雖
    事後經臺灣板橋地方法院（參本院卷p-24）及台灣高等法院
    （參本院卷p-24），先後判決該案被告翁旭文等無罪及上訴
    駁回在案，但刑事判決之認定俱詣公司93年間與東鉅公司確
    有工程承攬關係，被告翁旭文所為上開發票當無不實（參本
    院卷p-27），係以俱詣公司93年間與東鉅公司確有工程承攬
    關係為論證，但本件實質之爭議應在：原告進貨事實之交易
    對象確為俱詣公司，且原告確實已交付交易款項予俱詣公司
    。何況，工程契約書（參見原處分卷p390-438），各契約書
    之末，俱詣公司於簽工程契約之同日，又另簽發承攬權利拋
    棄書（陳明無法配合施工即拋棄承攬權利），故原告以刑事
    判決認定俱詣公司93年間與東鉅公司確有工程承攬關係，就
    論述「翁旭文確無虛設俱詣公司，原告與俱詣公司間之交易
    確屬真正」尚屬武斷。
  (6)原告提出與俱詣公司間交易之合約書、付款明細、領款單，
    為證；但原告負責工地現場之員工鄭錦富，亦曾於98年2 月
    13日應被告要求備詢時說明：「（提示台北富邦銀行93年9
    月30日取款憑條，該憑條是否為台端所填寫？台端為何於93
    年9 月30日在台北富邦商業銀行之俱詣有限公司0000000000
    00帳戶提領3,884,000 元？領款後該筆現金如何處理？）是
    本人所填寫。因本人在工地現場負責調度，發現運輸車輛不
    足，經瞭解係翁君有積欠土車駕駛費用，所以本人陪同翁君
    至銀行提款，提款後至工地現場由翁君支付予土車駕駛。」
    、「（東鉅公司既與翁君（俱詣有限公司）簽約，由其承攬
    土方運送，翁君積欠土車駕駛費用，係其與所雇用之人問題
    ，為何東鉅公司會干預其業務？另俱詣公司如有違約，東鉅
    公司可依約處理？或另行發包？）因翁君積欠土車駕駛費用
    ，嚴重影響工程進度，所以東鉅公司監督翁君發放費用，並
    無干預其業務，因如依約處理，耗時且不利工程進行，而以
    監督發放費用方式處理，可使工程順利進行。」，可見翁旭
    文因積欠東鉅公司土車駕駛費用，如依約處理耗時且不利工
    程進行，故採取監督發放費用之方式，是否已經達到俱詣公
    司簽發承攬權利拋棄書，所稱無法配合施工即拋棄承攬權利
    之程度，全賴原告自行之說明而認定之，原告得持俱詣公司
    簽發承攬權利拋棄書主張俱詣公司拋棄承攬權利，也可主張
    採取監督發放費用之方式，而所謂之監督發放費用之方式，
    外觀上，就是原告直接發放款項支付土車駕駛費用，究竟原
    告之行為是維持「俱詣公司之承攬關係」或剝離「俱詣公司
    之承攬關係」，無由認定。
  (7)實際上參與土車駕駛之證人潘林德證稱，伊是自行營業，未
    受僱於他人，從事營業卸引車，就像計程車一樣，有人叫車
    ，就去幫忙載運，隨時都可營業。相關情形其稱：
    「（有無從事捷運新莊線CK570F區段工程？若有，是否記
      得是在何時？）有，是在93年間，是翁旭文先生叫的。（
      翁旭文是以何名義叫車？）我們跑這種車，隨時都可以叫
      我的車，我隨時都可幫忙，我們是一個車隊，如果車輛不
      夠時，就會叫車隊的人幫忙載運。（翁旭文是以公司名義
      還是個人名義叫車，如何支付價款？）我們跑車的時候，
      他會開收據給我們（提出樣張影印供參，影本閱後附卷，
      本院卷p126）。」，顯見土車駕駛人實際作業上，根本無
      法查悉是俱詣公司對原告承攬關係之履行，也無法呈現是
      俱詣公司所為之「（承攬關係）交易事實」。
    「（收據上沒有記載是何工程？）不用寫何工程，只要業
      主在業主簽章欄簽「翁」即可直接請款。（是用現金還是
      支票支付款項？）於簽章後之幾天內來收款，大部分都會
      聯絡工地的公司，然後通知我們，我們再蒐集這個單子去
      請款。請款時你有無開立收據給付款人？）我們沒有開收
      據給別人，我請款是拿現金，也有作簽收。（簽收時是翁
      旭文以個人名義給你？還是以某公司名義給你？）是翁先
      生直接給我。（你是否知悉簽收內容？）證人不知道，就
      像是他寫付我3 萬元，我則寫收到3 萬元，這樣子而已。
      （你的交涉對象，是否只是翁旭文？）對，至於他給的錢
      是從哪家公司來的，與我無關，我們跑車不能管這麼多。
      （你簽的收據也是針對翁旭文？）對。」，由此可見，款
      項是來自翁旭文，是否為俱詣公司，證人潘林德無法認定
      ，換言之是否有原告負責工地現場之員工鄭錦富所稱之監
      督發放費用方式，亦無法認定。
    「（俱詣公司有無叫車過，經提示？）有，這就是翁旭文
      的公司。（是這家公司叫車？還是翁旭文叫車？）是翁旭
      文，我有去過他公司，因為他叫我去拿錢。」，堪見，經
      由證人潘林德之證述，也無法連結其所為之土車駕駛，是
      否為俱詣公司對原告承攬關係之履行。
  (8)原告雖主張承攬前揭工程後將部分土方工程分包予俱詣公司
    承作，亦提出契約書供參，但契約書之末卻有俱詣公司同一
    日之承攬權利拋棄書，因此該契約書之論證即受之影響，又
    原告稱與翁旭文接洽交易（而簽約之對象是俱詣公司），但
    依原告員工鄭錦富，證稱翁旭文與原告簽約，為原告調度運
    棄廢土之車輛（參原處分卷p704），而非承包系爭土方工程
    。而原告匯款至俱詣公司銀行帳戶後，該帳戶有原告之員工
    鄭錦富提領現金資料，可見資金有回流之現象，雖原告稱此
    為監督發放費用之方式，但就實際參與土車運送之潘林德卻
    證稱款項交涉之對象為翁旭文，則原告之論證均有未完足之
    處，而俱詣公司銀行帳戶又有為原告所監控之情事，則原告
    無法完整證實進貨事實之交易對象確為俱詣公司，且原告確
    實已交付交易款項予俱詣公司，則被告就俱詣公司與原告間
    雖有承攬契約，但有關系爭進項稅額發生之事實（即原告與
    俱詣公司間交易事實）之真偽不明，應由納稅義務人即原告
    負舉證之責，本件原告提示之資料並不能證明其確係付款予
    俱詣公司之事實，被告認定原告有進貨事實卻取得不實進項
    憑證申報扣抵銷項稅額，核定補徵營業稅額2,842,249 元，
    當屬有據。
六、綜上所述，被告所之處分（含復查決定）關於本稅部分，並
    無不法，訴願決定予以維持，亦無不合。原告徒執前詞，訴
    請撤銷，為無理由，應予駁回。又本案事證已臻明確，兩造
    其餘攻擊防禦方法均與本件判決結果不生影響，故不逐一論
    述，併此敘明。
七、據上論結，本件原告之訴為無理由，依行政訴訟法第98條第
    1 項前段，判決如主文
中　　華　　民　　國　　100　 年　　4　　 月　　28　　日
　        　　　　　臺北高等行政法院第七庭
                              審判長法  官　陳秀
                                    法  官　畢乃俊
                                    法  官　陳心弘
上為正本係照原本作成。
如不服本判決，應於送達後20日內，向本院提出上訴狀並表明上
訴理由，如於本判決宣示後送達前提起上訴者，應於判決送達後
20日內補提上訴理由書（須按他造人數附繕本）。
中　　華　　民　　國　　100　 年　　4　　 月　　28　　日
          　　　　　　      　　　  書記官  鄭聚恩